臺灣高等法院臺中分院民事判決
                                     109年度勞上字第39號
上  訴  人  鄭文棋  


訴訟代理人
(法扶律師)  張庭禎律師          
被上訴人    彰化縣○○鄉○○

法定代理人  顧勝敏  
訴訟代理人  黃勃叡律師                  
上列當事人間請求確認僱傭關係存在等事件，上訴人對於民國10
9年7月23日臺灣彰化地方法院108年度勞訴字第45號第一審判決
提起上訴，本院於110年3月23日言詞辯論終結，判決如下：
    主  文
一、原判決關於駁回上訴人後開第二至四項之訴部分，及其中第
    三、四項部分假執行之聲請，暨訴訟費用之裁判均廢棄。
二、確認兩造間僱傭關係存在。
三、被上訴人應自民國108年9月1日起至上訴人復職日止，按月
    於每月一日給付上訴人新臺幣3萬8497元，及分別自各該應
    給付日之翌日起至清償日止，按週年利率百分之5計算之利
    息。
四、被上訴人應自民國108年9月1日起至上訴人復職日止，按月
    提繳勞工退休金新臺幣2520元至上訴人於勞工保險局所設立
    之勞工退休金專戶。
五、其餘上訴駁回。
六、第一、二審訴訟費用由上訴人負擔百分之一，餘由被上訴
    人負擔。
七、本判決第三、四項所命給付，於清償期屆至後得假執行。但
    被上訴人就如第三、四項分別以每期新臺幣3萬8497元、新
    臺幣2520元預供擔保後，得各免為假執行。
    事實及理由
一、上訴人主張：伊自民國93年6月1日起受雇於被上訴人，擔任
    清潔隊司機，每月薪資為新臺幣（下同）3萬8497元，伊於
    任職期間認真盡責，未對長官、同事有何等施加暴行或重大
    侮辱行為，竟遭被上訴人於108年8月26日以花鄉清字第0000
    000000號函通知自同年9月1日起終止兩造間僱傭關係。惟伊
    並無重大侮辱行為，且未嚴重至足以影響兩造勞動契約之繼
    續存在，被上訴人該解僱行為並不合法，有違「解僱最後手
    段性原則」，兩造間之僱傭關係仍然存在，被上訴人應給付
    伊108年度之年終獎金5萬1563元，並應按月給付薪資及法定
    遲延利息。爰依民事訴訟法第247條，民法第487條、第235
    條、第234條，及勞工退休金條例第14條第1項等規定，請求
    確認兩造間之僱傭關係存在，另請求給付年終獎金、按月給
    付薪資、按月提繳勞工退休金至勞工退休金專戶等語（原審
    為上訴人敗訴之判決，上訴人不服，提起上訴）。並上訴聲
    明：㈠原判決廢棄。㈡確認兩造間之僱傭關係存在。㈢被上訴
    人應給付上訴人5萬1563元，及自起訴狀繕本送達之翌日起
    至清償日止，按週年利率5％計算之利息。㈣被上訴人應自108
    年9月1日起至上訴人復職之日止，按月於每月1日給付上訴
    人3萬8497元，及分別自各該應給付日之翌日起至清償日止
    ，按週年利率5％計算之利息。㈤被上訴人應自108年9月1日起
    至上訴人復職日止，按月提繳勞工退休金2520元至上訴人於
    勞工保險局所設立之勞工退休金專戶。㈥若受有利判決，上
    訴人願供擔保，請准宣告假執行。
二、被上訴人則以：上訴人於93年6月係以臨時人員加入勞工保
    險，後於94年1月16日始僱用為清潔隊員。上訴人於108年5
    月9日因工作表現不佳，遭清潔隊班長王錫洲指正，上訴人
    竟以三字經辱罵王錫洲；又於同年6月間，上訴人因不滿清
    潔隊給予「乙」之考績分數，竟跑至鄉長辦公室當面辱罵清
    潔隊隊長廖文祐；復於同年8月13日召開隊部會議時，上訴
    人於當日請假，但於會議過程突然到場怒嗆清潔隊隊長廖文
    祐，完全無視王錫洲、廖文祐為其主管，上訴人於108年間
    多次以言語對其上級長官為重大侮辱之行為，顯已該當勞動
    基準法第12條第1項第2款規定，伊自得終止兩造間之勞動契
    約關係，該條文並無最後手段性原則的限制。上開事件，除
    108年6月及8月13日之事件，係鄉長親自見聞外，其餘事件
    係承辦人員於108年8月20日以公文方式簽呈後，鄉長始知悉
    ，並經伊於108年8月26日終止兩造間之勞動契約，未逾30日
    之除斥期間。縱令兩造間之勞動關係仍然存在，惟若上訴人
    涉有108年軍公教人員年終工作獎金發給注意事項第7條所定
    事由，不一定可領取108年度之年終獎金5萬1563元，至若本
    件涉及駕駛獎金、清潔工作獎金、資源回收獎金，該等款項
    均不具有固定性質，須視實際狀況而定等語置辯。並答辯聲
    明：㈠上訴人之上訴駁回。㈡如受不利判決，願供擔保請准宣
    告免為假執行。
三、兩造不爭執之事項（原審卷第76、78頁、本院卷第226頁）
    ：
　　被上訴人93年6月1日以臨時人員為上訴人加入勞保，自94年
    1月16日僱用上訴人為清潔隊司機，每月薪資為3萬8497元，
    被上訴人於108年8月26日以花鄉清字第1080013852號函通知
    上訴人僱用期間為94年1月16日至108年8月31日止，終止兩
    造間僱傭關係。
四、本院得心證之理由：
（一）按確認法律關係之訴，非原告有即受確認判決之法律上利
      益者，不得提起之，民事訴訟法第247條第1項定有明文。
      又所謂即受確認判決之法律上利益，係指法律關係之存否
      不明確，原告主觀上認其在法律上之地位有不安之狀態存
      在，且此種不安之狀態，能以確認判決將之除去者而言，
      最高法院著有52年台上字第1240號裁判意旨可參。本件上
      訴人主張其與被上訴人間之僱傭關係存在，為被上訴人所
      否認，則兩造間之勞動契約關係是否存在，即處於存否不
      明狀態，致上訴人私法上地位有受侵害之危險，而此種危
      險得以本件確認判決除去之，足認上訴人請求確認兩造間
      之僱傭契約關係存在，應有即受確認判決之法律上利益，
      先予敘明。
（二）按勞動基準法第11條、第12條分別規定雇主之法定解僱事
      由，為使勞工適當地知悉其所可能面臨之法律關係的變動
      ，雇主基於誠信原則應有告知勞工其被解僱事由之義務，
      基於保護勞工之意旨，雇主不得隨意改列其解僱事由，始
      符解僱最後手段性原則，同理，雇主亦不得於原先列於解
      僱通知書上之事由，於訴訟上為變更再加以主張（最高法
      院101年度台上字第366號、95年度台上字第2720號判決意
      旨可參）。經查，上訴人受雇於被上訴人從事清潔隊工作
      ，被上訴人於108年8月26日以花鄉清字第0000000000號函
      向上訴人為終止兩造間勞動契約之意思表示，且於108年8
      月31日終止為上訴人投保勞工保險等事實，為兩造所不爭
      執，並有上開函文、上訴人之勞工保險被保險人投保資料
      表在卷可考（原審卷第21頁、第19頁），被上訴人在前開
      函文內載明，其終止兩造間勞動契約之依據為勞動基準法
      第12條第1項2款（即勞工對於雇主、雇主家屬、雇主代理
      人或其他共同工作之勞工，實施暴行或有重大侮辱之行為
      ），並未敘及上訴人涉有其他解僱事由，揆諸前揭說明，
      且被上訴人於本件審理中亦已陳明，其主張終止僱傭契約
      之事由，除108年8月13日之事件外，尚包含108年5月9日
      及108年6月間之事件，無他終止事由等語明在卷（本院卷
      第278頁），是本院僅就被上訴人所主張之終止事由予以
      審究。
（三）108年5月9日及108年6月間之解僱事由，已逾30日之除斥
      期間：
  １、按勞動基準法第12條第2項明定：雇主依同條第1項第2款規
      定終止契約者，應自知悉其情形之日起，30日內為之。該
      所稱「知悉其情形」，係指有所確信者而言，即雇主確信
      勞工有符合各該款之構成要件【最高法院104年度台上字
      第167號裁判意旨、改制前之行政院勞工委員會89年5月23
      日（89）台勞資二字第0018962號函釋意旨參照】。
  ２、上訴人於108年5月9日因工作事宜，與其班長王錫洲發生爭
      執，於衝突過程中，上訴人以三字經辱罵王錫洲數次等事
      實，經證人王錫洲到庭具結明確，並有卷附之錄影錄音資
      料可考（原審卷第119頁至第120頁、第69頁），應堪信為
      真實。而參以被上訴人內部簽呈記錄，上訴人就此所涉及
      之情緒失控、言語辱罵長官等行為，業經王錫洲罰其於平
      日中午市場清運一天，並於108年5月9日發布隊部公告（
      原審卷第177頁），顯見上訴人所為之上揭行為已獲懲處
      ，更遭公告週知，是被上訴人至遲應於108年5月9日公告
      時，即已對於上情有所確信，堪可認定。是此部分事實，
      已逾30日之除斥期間，被上訴人應無從以之作為本件解僱
      事由。被上訴人雖辯稱係承辦人員於108年8月20日以公文
      方式簽呈後，鄉長始知悉上開事件，被上訴人於108年8月
      26日終止兩造間之勞動契約，未逾30日之除斥期間云云。
      然查，上開事件既經108年5月9日隊部公告，則被上訴人
      即可得知悉，自不得以被上訴人之代理人即鄉長於108年8
      月20日簽呈知悉此事，而認未逾30日除斥期間，是被上訴
      人上開所辯，難認可採。
  ３、上訴人於108年6月間，因不滿清潔隊給予上訴人考績分數
      為「乙」，上訴人乃前往鄉長辦公室，在鄉長、主任秘書
      面前，大聲當場指責其清潔隊隊長廖文祐等事實，固據證
      人廖文祐到庭結證在卷（原審卷第123至125頁），惟此部
      分事實縱屬真實，然上訴人既係在鄉長面前所為，鄉長乃
      被上訴人之代表人，足認被上訴人於事發當日即已知悉上
      訴人所為之該等行為，相距被上訴人於108年8月26日發函
      通知上訴人終止勞動契約關係，亦已逾30日之除斥期間，
      被上訴人同非得執之作為本件不經預告而解僱上訴人之事
      由。
（四）108年8月13日之解僱事由，不符「解僱最後手段性原則」
      ，兩造間之僱傭關係仍為存在：
  １、按受僱之勞工相對於雇主而言，顯然欠缺對等防禦能力，
      而懲戒性解僱，又涉及剝奪勞工之既有工作權，要屬憲法
      工作權保障之核心範圍，雇主所為之懲戒性解僱與受僱人
      之違規行為，在程度上須屬相當，方得為之（最高法院95
      年度台上字第392號民事判決意旨參照）。次按勞工對於
      雇主、雇主家屬、雇主代理人或其他共同工作之勞工，實
      施暴行或有重大侮辱之行為者，雇主得不經預告終止契約
      ；勞基法第12條第1項第2款定有明文。而所謂「重大侮辱
      」，固應就具體事件，衡量受侮辱者（即雇主、雇主家屬
      、雇主代理人或其他共同工作之勞工）所受侵害之嚴重性
      ，並斟酌勞工及受侮辱者雙方之職業、教育程度、社會地
      位、行為時所受之刺激、行為時之客觀環境及平時使用語
      言之習慣等一切情事為綜合之判斷，惟端視該勞工之侮辱
      行為是否已達嚴重影響勞動契約之繼續存在以為斷（參照
      最高法院92年度台上字第1631號判決意旨）。是以，雇主
      於勞工具有勞基法第12條第1項第2款規定之事由時，固得
      不經預告終止契約，其立法精神即表明雇主終止契約即解
      僱之基準，達此基準者即可解僱。因此，雇主之解僱，雖
      為契約自由原則之一種表現，惟因勞工既有工作將行消失
      ，當屬憲法工作權保障之核心範圍，在可期待雇主之範圍
      內，捨棄解僱而採用對勞工權益影響較輕之措施，始係符
      合憲法保障工作權之價值判斷。換言之，解僱應為雇主終
      極、無法避免，不得已之手段，即「解僱最後手段性原則
      」。又該款所謂之「重大侮辱行為」，其中「重大」二字
      ，固為不確定法律概念，然應指因該事由而導致勞動關係
      進行受到干擾，而有賦予雇主立即終結勞動關係權利之必
      要，並且亦無法期待雇主於解雇後給付資遣費為限。若某
      事由之發生，並不導致勞動關係進行受到干擾或有所障礙
      ，則雇主即無據以解雇之正當利益。自解雇最後手段性原
      則言，侮辱之情節，應就具體事件，衡量受侮辱者（即雇
      主、雇主家屬、雇主代理人或其他共同工作之勞工）所受
      侵害之嚴重性，並斟酌勞工及受侮辱者雙方之職業、教育
      程度、社會地位、行為時所受之刺激、行為時之客觀環境
      及平時使用語言之習慣等事項，視勞工之行為是否已嚴重
      危害勞動契約之繼續存在等一切情事為綜含之判斷，若依
      社會通念並非重大，而參照個案具體狀況，為其他懲戒處
      分如警告、申誡、記過、扣發獎金等即可達到維護工作場
      所之紀律，防止類似事件再度發生時，即可期待雇主僅為
      其他較輕微之處分，而非可逕行解僱勞工，是苟勞工對於
      雇主、雇主家屬、雇主代理人或其他共同工作之勞工未實
      施暴行或雖有侮辱但未至重大程度，雇主企業秩序未受嚴
      重侵害時，雇主自不得解僱勞工。
  ２、００縣００鄉公所清潔隊於108年8月13日召開隊部會議，該次
      開會之目的係欲檢討工作事項，進行部分事項宣導，上訴
      人於當日請假，但於會議過程中，上訴人突然到場，向其
      清潔隊隊長廖文祐陳稱：不要太欺負人、不然隊長自己也
      會被欺負、「不然你把我辦一辦」等語，表達其不滿隊長
      之意，當天開會現場尚有鄉長、王錫洲、公所承辦人、其
      他未請假之隊員等人在場，嗣上訴人向鄉長說他只是想跟
      隊長講這些事情，其後上訴人即自行離去等事實，業據證
      人王錫洲結證明確，核與證人廖文祐證述：鄉長於108年8
      月13日主持會議時，上訴人當場指責伊並陳稱「你把我送
      啊（台語）」，叫伊把上訴人辭掉，過程中伊很氣憤，伊
      覺得上訴人放假就放假，為什麼要在鄉長及大家面前，在
      公開場合公然指責伊，當時上訴人是很大聲地講，口氣很
      硬，還用食指指著伊等情，大致相符（原審卷第120至122
      頁、第125至126頁）。上訴人係因認其自107年以來多次
      遭受清潔隊長官之刁難及不平等對待，氣憤之餘，而以上
      開言語及行為，表達其對清潔隊長官不滿之意。雖開會當
      天，現場尚有鄉長顧勝敏、隊長廖文祐、班長王錫洲、公
      所承辦人及其他未請假之隊員等人在場，惟上訴人表達完
      欲離開時，有向鄉長表示抱歉（原審卷第122頁證人王錫
      洲證詞），是上訴人並無不尊重會議及被上訴人代理人即
      鄉長之情形。上訴人雖有與隊長廖文祐發生爭執，惟上訴
      人主觀上並非基於侮辱之意而挑起爭端；再上訴人當日之
      言語，縱使有欠妥適考慮，令被指責之人心理上有感受難
      堪或不快，然亦非以粗鄙言語、舉動，對長官廖文祐為謾
      罵、嘲笑或侮蔑，並未減損長官廖文祐之聲譽、人格及社
      會評價。上訴人當日之言語、行為，自與專以粗鄙言語、
      舉動、文字或圖畫侮辱、謾罵他人之「侮辱」有別。再衡
      量上訴人於清潔隊擔任司機一職，職位非高，因不滿平日
      考核等次為「乙」等，在不知如何正確溝通及尋求救濟之
      情況，受情緒影響，始突然於隊部會議中為上開言論，衡
      情應僅為洩憤性質，使用之文字亦與其平日之習慣、社會
      地位大致相當，更無侮辱謾罵之言詞；況上訴人對於主管
      即清潔隊隊長廖文祐為上述不妥言語後欲離開時亦向鄉長
      表示「抱歉」，並無置雇主代理人顏面於不顧，是上訴人
      之行為實難謂已達「重大侮辱」，已有害或達嚴重影響兩
      造間勞動契約繼續存在之程度。
  ３、上訴人於108年8月13日開會當天，於眾人與其所屬長官面
      前態度欠佳且有口角衝突之舉固屬不妥，惟縱認上訴人有
      不尊重雇主代理人即鄉長身為會議主席及證人廖文祐為其
      直屬長官之身分，被上訴人非不得先循內部懲處規則或辦
      法處理，對上訴人施予申誡、記小過、大過，甚至以扣薪
      、罰俸、服勞務等懲戒處分，督促上訴人改善，日後應即
      足以達到維護工作場所紀律及對員工指揮監督權之正常行
      使，並防止上訴人再有類似事件發生。亦即，應可期待被
      上訴人對上訴人先為其他較輕微之處分，而非逕行解僱上
      訴人，以符合「解僱最後手段性原則」。且觀之被上訴人
      清潔隊108年8月20日簽呈擬辦：對上訴人懲處意見方案一
      ：鄭員平日工作能力尚可，但行為時常失序，造成隊部管
      理困難，建請鈞長行政懲處，以杜絕他人效尤，維護本隊
      聲譽等語（本院卷第60頁），即屬對上訴人權益影響較輕
      之措施。被上訴人未先選擇較輕之懲戒措施，逕自將上訴
      人解僱，實有違「解僱最後手段性原則」，故被上訴人主
      張依勞動基準法第12條第1項第2款規定，終止兩造間之勞
      動契約關係，實於法未合。
  ４、承上所述，被上訴人依勞動基準法第12條第1項第2款規定
      ，終止兩造間之勞動契約關係，難認合法，則兩造間僱傭
      契約自仍屬有效存在，上訴人請求確認兩造間僱傭關係存
      在，應屬有據。
（五）上訴人請求被上訴人給付薪資，為有理由：
  １、按僱用人受領勞務遲延者，受僱人無補服勞務之義務，仍
      得請求報酬；又債務人非依債務本旨實行提出給付者，不
      生提出之效力，但債權人預示拒絕受領之意思或給付兼需
      債權人之行為者，債務人得以準備給付之事情，通知債權
      人以代提出；債權人對於已提出之給付，拒絕受領或不能
      受領者，自提出時起，負遲延責任；民法第487條、第235
      條及第234條分別定有明文。債權人於受領遲延後，需再
      表示受領之意，或為受領給付作必要之協力，催告債務人
      給付時，其受領遲延之狀態始得認為終了，在此之前，債
      務人無須補服勞務之義務，仍得請求報酬（最高法院92年
      度台上字第1979號裁判意旨參照）。再按給付有確定期限
      者，債務人自期限屆滿時起，負遲延責任。遲延之債務，
      以支付金錢為標的者，債權人得請求依法定利率計算之遲
      延利息。應付利息之債務，其利率未經約定，亦無法律可
      據者，週年利率為5%。民法第229條第1項、第233條第1項
      、第203條分別定有明文。
  ２、被上訴人於108年8月26日終止兩造僱傭契約為不合法，兩
      造間系爭僱傭契約仍屬有效存在，已如上述，上訴人於10
      8年8月30日申請調解程序請求回復僱傭關係，卻遭被上訴
      人所拒，有彰化縣政府勞資爭議調解紀錄可稽（原審卷第
      23、25頁），即上訴人已提出勞務給付之準備，惟被上訴
      人仍拒絕上訴人勞務之提供，堪認被上訴人有受領勞務遲
      延之情事，揆諸上開說明，上訴人並無補服勞務之義務，
      上訴人每月薪資為3萬8497元，為兩造所不爭，其自得請
      求被上訴人自108年9月1日起至上訴人復職之日止，按月
      於每月1日給付上訴人3萬8497元，及分別自各該應給付日
      之翌日起至清償日止，按週年利率5％計算之利息。
（六）上訴人請求被上訴人按月提繳退休金，儲存於勞工保險局
      設立之勞工退休金個人專戶，為有理由：
　　　按雇主應為適用勞工退休金條例之勞工，按月提繳退休金
      ，儲存於勞工保險局設立之勞工退休金個人專戶；雇主每
      月負擔之勞工退休金提繳率，不得低於勞工每月工資6%；
      前項規定月提繳工資分級表，由中央主管機關擬定，報請
      行政院核定；雇主未依本條例之規定按月提繳或足額提繳
      勞工退休金，致勞工受有損害者，勞工得向雇主請求損害
      賠償，勞工退休金條例第6條第1項、第14條第1項、第2項
      及第31條第1項定有明文。上訴人受僱被上訴人期間，被
      上訴人應依勞工退休金條例規定，按月為上訴人提繳退休
      金2520元，有上訴人勞工個人專戶明細資料可查，並為被
      上訴人所不爭執（原審卷第43頁、本院卷第70頁）。被上
      訴人之解僱既不合法，則上訴人請求被上訴人自108年9月
      1日起至上訴人復職日止，按月提繳勞工退休金2520元至
      上訴人於勞工保險局所設立之勞工退休金專戶，為有理由
      ，應予准許。
（七）上訴人請求被上訴人給付108年度之年終獎金5萬1563元，
      為無理由：
　　　依108年軍公教人員年終工作獎金發給注意事項第七條規
      定：「發給對象有下列各款情形之一者，不發或減發年終
      工作獎金；同時有二款以上之情形者，僅依款次在前之規
      定辦理：㈠年終考績（核、成）或另予考績（核、成）列
      丙等以下者，不發給年終工作獎金。…」（原審卷第105至
      109頁），而上訴人因於108年另予年終考核得分68分，等
      次「丙」，為「不予獎勵」，有被上訴人清潔隊109年3月
      2日內部簽呈檢附考核名冊可稽（原審卷第179、181頁）
      。從而，依上開規定，上訴人無法領取108年度之年終獎
      金；且上訴人復未能舉證證明其確實有領取該年度年終獎
      金之資格暨相關事實，是其請求被上訴人給付108年度之
      年終獎金，自屬無據，不應准許。
五、綜上所述，被上訴人終止兩造間之系爭僱傭契約為不合法，
    兩造間之僱傭關係仍屬存在，則上訴人請求確認兩造間僱傭
    關係存在，並依兩造間勞動契約、民法第487條、勞工退休
    金條例第6條第1項、第14條第1項規定，請求被上訴人應自1
    08年9月1日起至上訴人復職之日止，按月於每月1日給付上
    訴人3萬8497元，及分別自各該應給付日之翌日起至清償日
    止，按週年利率5％計算之利息；被上訴人應自108年9月1日
    起至上訴人復職日止，按月提繳勞工退休金2520元至上訴人
    於勞工保險局所設立之勞工退休金專戶，均為有理由，應予
    准許；至逾此範圍之請求，為無理由，應予駁回。原審就上
    開應准許部分，為上訴人敗訴之判決，尚有未洽，上訴意旨
    求予廢棄改判，為有理由，爰由本院予以廢棄改判如主文第
    2、3、4項所示。至於上訴人之請求不應准許部分，及其中
    第2項確認之訴假執行之聲請，原判決為上訴人敗訴之判決
    ，經核於法並無不合，上訴意旨求予廢棄改判，為無理由，
    應駁回其上訴。另就命給付金錢部分，依勞動事件法第44條
    第1項依職權宣告假執行，並依同條第2項宣告被上訴人供擔
    保免為假執行。至主文第3、4項兩造聲請供擔保准為假執行
    或免為假執行之部分均核無必要，在此敘明。
六、本件事證已臻明確，兩造其餘攻擊防禦方法及舉證，經核均
    於判決結果無影響，爰不逐一論述，附此敘明。
七、據上論結，本件上訴為一部有理由，一部分無理由，依民事
    訴訟法第449條第1項、第450條，判決如主文。
中　　華　　民　　國　 110　　年　　4 　　月　　13　　日
　　　　 勞動法庭    審判長法　官  張瑞蘭
　　　　　　　       　    法　官  洪堯讚
　　　　　　　　           法　官  蔡秉宸
正本係照原本作成。
上訴人不得上訴。
被上訴人得上訴。
如不服本判決，應於收受送達後20日內向本院提出上訴書狀，其
未表明上訴理由者，應於提出上訴後20日內向本院補提理由書狀
（均須按他造當事人之人數附繕本）。
上訴時應提出委任律師或具有律師資格之人之委任狀；委任有律
師資格者，另應附具律師資格證書及釋明委任人與受任人有民事
訴訟法第466條之1第1項但書或第2項所定關係之釋明文書影本。
如委任律師提起上訴，應一併繳納上訴裁判費。
　　　　　　　　          書記官  趙郁涵

中　　華　　民　　國　　110 　年　　4 　　月　　13　　日